【裁判字號】    97,上訴,758
【裁判日期】    971014
【裁判案由】    違反槍砲彈藥刀械管制條例
【裁判全文】
臺灣高等法院臺南分院刑事判決         97年度上訴字第758號
上  訴  人
即  被  告  甲○○
                    現於臺灣嘉義監獄鹿草分監另案執行中
選任辯護人  王正明  律師（扶助律師）
上列上訴人因違反槍砲彈藥刀械管制條例案件，不服臺灣嘉義地
方法院96年度訴字第908號中華民國97年6月11日第一審判決（起
訴案號：臺灣嘉義地方法院檢察署96年度偵字第5893、5898號）
，提起上訴，本院判決如下：
    主  文
原判決關於甲○○部分撤銷。
甲○○犯非法持有手槍罪，處有期徒刑伍年陸月，併科罰金新台
幣捌萬元，罰金如易服勞役，以新台幣壹仟元折算壹日。扣案之
巴西ＴＡＵＲＵＳ廠製口徑九ｍｍ制式半自動手槍壹支（槍枝管
制編號：0000000000號，含彈匣貳個）、制式子彈拾
伍顆、制式霰彈壹顆，均沒收。
    事  實
一、緣乙○○（經原審判處有期徒刑六年六月，併科罰金新台幣
    十五萬元，於本院撤回上訴而確定）於九十五年六月間，依
    其叔叔陳清國過世前所囑，自其位於嘉義縣新港鄉菜公村菜
    公厝一六號之一住處後院挖出巴西ＴＡＵＲＵＳ廠製口徑九
    ｍｍ制式半自動手槍一支（槍枝管制編號：0000000
    000號，含彈匣二個）、制式子彈二十二顆、制式霰彈二
    顆及中國ＮＯＲＩＮＣＯ廠ＪＷ—二０型口徑０．二二吋制
    式步槍一支（槍枝管制編號：0000000000號）、
    制式子彈六顆，旋再將上開槍枝、子彈埋回原處。嗣於九十
    六年五、六月間某日，再自其上址住處後院，將上開槍枝、
    子彈取出，置於其上址住處客廳內，未經許可而無故持有之
    。
二、甲○○明知制式手槍及子彈，係槍砲彈藥刀械管制條例所列
    管之槍砲、彈藥，未經許可均不得持有，竟於九十六年五、
    六月間某日至同年七月十八日間某日，在不詳地點，向乙○
    ○借得上開巴西ＴＡＵＲＵＳ廠製口徑九ｍｍ制式半自動手
    槍一支、制式子彈二十二顆及制式霰彈二顆後，置於其所有
    之車號3709—ＦＺ號自用小客車後座，未經許可而無故持有
    之。嗣行政院海岸巡防署海岸巡防總局中部地區巡防局（下
    稱海巡署中巡局）雲林機動查緝隊獲得線報，在台灣雲林地
    方法院檢察署檢察官指揮下，於九十六年七月十八日下午六
    時三十分許，持拘票在嘉義縣朴子市○○路○段六號嘉義長
    庚醫院Ｂ1停車場拘提甲○○，並在甲○○所有上開車號370
    9—ＦＺ號自用小客車後座扣得上開巴西ＴＡＵＲＵＳ廠製
    口徑九ｍｍ制式半自動手槍一支（含彈匣二個）、制式子彈
    二十二顆（其中七顆經鑑驗試射後僅餘彈殼七個及彈頭四個
    ）、制式霰彈二顆（其中一顆經鑑驗試射後僅餘霰彈殼一個
    ）、裝有上開槍彈之黑色襪子一只及塑膠袋一只（原有塑膠
    袋二只，一只未扣案）。
三、案經海巡署中巡局移送台灣嘉義地方法院檢察署檢察官偵查
    起訴。
    理  由
壹、程序部分：
一、按巡防機關之人員，執行第四條所定犯罪調查職務時，視同
    刑事訴訟法第二百二十九條至二百三十一條之司法警察（官
    ）。又巡防機關與國防、警察、海關及其他相關機關應密切
    協調、聯繫；關於協助執行事項，並應通知有關主管機關會
    同處理。依海岸巡防法第十條規定前項協調聯繫辦法，由巡
    防機關會同有關機關定之。海岸巡防法第十條、第十一條定
    有明文。又該法第四條規定定：「巡防機關掌理下列事項︰
    一、海岸管制區之管制及安全維護事項。二、入出港船舶或
    其他水上運輸工具之安全檢查事項。三、海域、海岸、河口
    與非通商口岸之查緝走私、防止非法入出國、執行通商口岸
    人員之安全檢查及其他犯罪調查事項。四、海域及海岸巡防
    涉外事務之協調、調查及處理事項。五、走私情報之蒐集，
    滲透及安全情報之調查處理事項。六、海洋事務研究發展事
    項。七、執行事項︰ (一)海上交通秩序之管制及維護事項
    。( 二)海上救難、海洋災害救護及海上糾紛之處理事項。(
    三) 漁業巡護及漁業資源之維護事項。(四)海洋環境保護及
    保育事項。八、其他有關海岸巡防之事項。查，本案係海巡
    署中巡局雲林機動查緝隊接獲情資報請台灣雲林地方法院檢
    察署，由該署檢察官陳宗豪指揮偵辦，指揮該局雲林機動查
    緝隊、四二岸巡防隊、第四岸巡總隊、雲林縣警察局斗六分
    局偵查隊等單位組成專案小組，經雲林機動查緝隊循線獲悉
    被告持有槍械，報請檢察官簽發拘票，前往嘉義長庚醫院伺
    機查緝，有海巡署中巡局移送書及台灣雲林地方法院檢察署
    檢察官拘票在卷可按。是本案海巡署查緝人員查緝被告犯罪
    之地區雖非於海洋、海域、海岸、河口、非通商口岸或其他
    相類之地區為之，但本案係海巡署報請台灣雲林地方法院檢
    察署指揮偵辦並組成專案小組，依海岸巡防法第十一條規定
    即屬可協助執行本專案相關事項。故本件海巡署查緝人員依
    檢察官之指揮查緝被告甲○○之犯罪，自屬執行海岸巡防法
    第四條第一項第八款其他海岸巡防之事項所定犯罪調查職務
    之範圍，視同刑事訴訟法第二百二十九條至二百三十一條之
    司法警察（官）。
二、按被告以外之人於審判外之言詞或書面陳述，除法律有規定
    者外，不得作為證據，刑事訴訟法第一百五十九條第一項定
    有明文。惟同法第一百五十九條之五規定：「被告以外之人
    於審判外之陳述，雖不符前四條之規定，而經當事人於審判
    程序同意作為證據，法院審酌該言詞陳述或書面陳述作成時
    之情況，認為適當者，亦得為證據。當事人、代理人或辯護
    人於法院調查證據時，知有第一百五十九條第一項不得為證
    據之情形，而未於言詞辯論終結前聲明異議者，視為有前項
    之同意。」。查，本案於言詞辯論終結前，被告及其選任辯
    護人及檢察官對於其他之證人於警詢、偵查中之證詞等證據
    方法之證據能力，均未聲明異議。本院審酌上開言詞陳述及
    書面陳述作成時之情況，認無顯不適當之情形，至其他文書
    等證據方法，分別屬於公務員職務上製作及從事業務之人於
    業務上或通常業務過程所須製作之紀錄文書或證明文書，均
    無顯不可信之情況，且採納上開證據方法，尚無礙於被告於
    程序上之彈劾詰問權利，而認上開傳聞證據合於刑事訴訟法
    第一百五十九條之四、第一百五十九條之五等規定，因而均
    具證據能力。又被告之筆錄，係被告本身之供述證據，無傳
    聞證據排除之適用，而被告又無抗辯該等筆錄之作成有出於
    強暴、脅迫、利誘、詐欺、疲勞訊問、違法羈押或其他不正
    之方法，且亦無違反被告訴訟法上權利保障之事項，自得為
    證據，合先敘明。
貳、實體部分：
一、訊據被告甲○○對警方於上開時、地在其所駕駛之車號3709
    ─ＦＺ號自用小客車後座查獲巴西ＴＡＵＲＵＳ廠製口徑九
    ｍｍ制式半自動手槍一支（槍枝管制編號：0000000
    000號，含彈匣二個）、制式子彈二十二顆、制式霰彈二
    顆，及上開槍、彈，係證人即同案被告乙○○所有等情坦承
    在卷，惟矢口否認有持有上開巴西ＴＡＵＲＵＳ廠製口徑九
    ｍｍ制式半自動手槍一支、制式子彈二十二顆及制式霰彈二
    顆之情事，辯稱：被告乙○○向其借用車牌號碼3709—ＦＺ
    號自用小客車後將扣案之塑膠袋遺留在該車內，遭查獲後始
    知該只塑膠袋內裝有上開巴西ＴＡＵＲＵＳ廠製口徑九ｍｍ
    制式半自動手槍一支、制式子彈二十二顆及制式霰彈二顆云
    云。
二、惟查：
（一）上開巴西ＴＡＵＲＵＳ廠製口徑九ｍｍ制式半自動手槍一
      支、制式子彈二十二顆、制式霰彈二顆業經扣案。而上開
      槍彈經內政部警政署刑事警察局以性能檢驗法、試射法比
      對法鑑驗結果：(1)送鑑貝瑞塔手槍一枝（槍枝管制編號：
      0000000000號），認係口徑九ｍｍ制式半自動
      手槍，研判為巴西ＴＡＵＲＵＳ廠，槍號遭磨滅，經以電
      解腐蝕法重現結果，槍號無法重現，槍管內具六條右旋來
      復線，雖複動擊發功能損壞，惟仍可以單動方式供擊發同
      口徑制式子彈使用，認具殺傷力。(2)送鑑子彈二十二顆，
      認均係口徑九ｍｍ制式子彈，採樣七顆試射，可擊發，認
      具殺傷力。(3)送鑑霰彈二顆，認均係一二ＧＡＵＧＥ之制
      式霰彈，採樣一顆試射，可擊發，認具殺傷力…，有該局
      九十六年九月三日刑鑑字第0960118530號槍彈鑑定書（見
      第5893號偵查卷第74─78頁）附卷足稽。是上開查獲之手
      槍及子彈為有殺傷力之制式手槍及子彈，自可認定。
（二）海巡署中巡局雲林機動查緝隊查緝員於九十六年七月十八
      日下午六時三十分許，在嘉義縣朴子市○○路○段六號嘉
      義長庚醫院Ｂ1停車場拘提被告時，在被告甲○○所駕駛
      上開車牌號碼3709—ＦＺ號自用小客車後座扣得上開巴西
      ＴＡＵＲＵＳ廠製口徑九ｍｍ制式半自動手槍一支（含彈
      匣二個）、制式子彈二十二顆、制式霰彈二顆、裝有上開
      槍彈之黑襪一只及塑膠袋一只等情，業據證人即當日前往
      搜索之查緝員廖永順（見原審卷一第208─211頁）、黃永
      裕（見原審卷一第214─216頁）分別於原審證述明確，並
      有海巡署中巡局搜索扣押筆錄（見海巡卷第12─14頁）及
      查緝照片（見海巡卷第20─22頁）附卷可稽。由被告甲○
      ○逕將上開槍彈置於車內後座情形以觀，足見其有將價值
      不菲、禁止持有之上開槍枝、子彈，置於自己實力支配之
      下之情形。
（三）原審當庭勘驗海巡署中巡局雲林機動查緝隊查緝經過之錄
      影光碟，結果為：被告甲○○於查緝員在後車廂翻找之際
      ，對查緝員稱：「怎麼可能，你袋子下面找一下，我都要
      交了，怎麼可能會沒有」等語；當查緝員詢問被告甲○○
      放在何處時，被告甲○○復答稱：「袋子裡」、「阿就在
      後車廂，怎麼可能沒有。我就要交啊！我就要交啊！」等
      語，有勘驗筆錄在卷可按（見原審卷二第12─15頁）。顯
      見被告甲○○確實知悉車內有槍枝、子彈，其起初所指槍
      、彈放置位置雖有違誤，然一般人就車上物品放置位置無
      法立即指明，亦與常情無悖。況被告甲○○並非涉世未深
      之徒，對於非法持有槍、彈之嚴重法律後果更不可能毫無
      所悉，如果未持有該槍彈，應無向員警虛構自己持有槍、
      彈之理，是被告辯稱不知車內有槍、彈云云，應不足採。
（四）證人乙○○（即本件同案被告）雖供稱：在被告甲○○車
      上扣得之槍、彈係其向被告甲○○借車後，原欲持往他處
      丟棄，因故未丟棄而遺留在車上，被告甲○○並不知情云
      云，然觀諸其與被告甲○○所述借車經過情節：
  （1）關於借車時間：
       證人即被告乙○○先於偵查證稱：於（七月）十五、十
       六日中午借車等語（見第5898號偵查卷第60頁），復於
       原審證稱：於七月十八日前四、五天下午借車等語（見
       原審卷一第18、90頁）。被告甲○○先於原審供稱：於
       七月十八日前五天晚上七、八時借車等語（見原審卷一
       第31頁），復於原審供稱：於七月十三、十四日傍晚借
       車等語（見原審卷一第95頁）。
  （2）關於借車地點：
       證人乙○○於偵查、原審證稱：在被告甲○○住處向其
       借車等語（見第5898號偵查卷第60頁、原審卷一第18、
       90、196頁）。被告甲○○先於原審供稱：在長庚醫院借
       車等語（見原審第157號聲羈卷第6六頁）；復於原審供
       稱：在其住處借車等語（見原審卷一第32、95頁）。
  （3）關於還車時間：
       證人乙○○先於偵查證稱：借車當天晚上還車等語（見
       第5898號偵查卷第60頁）；復於原審證稱：借車隔天下
       午四、五時還車等語（見原審卷一第19頁）；嗣於原審
       證稱：借車隔天晚上還車等語（見原審卷一第90頁）；
       再於原審證稱：借車隔天傍晚還車等語（見原審卷一第
       206頁）。被告甲○○先於原審供稱：於七月十三日還車
       等語（見原審偵聲142號卷第10頁）；復於原審供稱：隔
       天晚上七、八時還車等語（見原審卷一第31頁）。
  （4）關於還車時裝有槍、彈之塑膠袋放置地點：
       證人乙○○先於偵查證稱：該槍彈置於後車廂等語（見
       第5893號偵查卷第19頁、第5898號偵查卷第11頁）；復
       於偵查證稱：置於後座中間手扶箱內（見第5898號偵查
       卷第60頁）；再於原審證稱：置於車內後座等語（見原
       審卷一第20、90、197頁）。被告甲○○於偵查、原審供
       稱：該塑膠袋置於車內後座等語（見第5893號偵查卷第
       16、20頁、原審卷一第28、95頁）。
  （5）綜上，可知證人乙○○與被告甲○○就其借車時間、地
       點、還車時間、地點等親身經歷事實，先後所述均相迥
       異，即難遽信。其雖於原審供稱：還車後隔三、四天才
       發現槍、彈置於被告甲○○車上，發現後並未詢問被告
       甲○○，本來打算下次借車時再取回云云。惟上開槍彈
       既為具有殺傷力之制式槍、彈，而其功用，無非攻擊或
       防禦，且係違禁物，衡情其持有者當係隨身攜帶，以達
       其功用，且凡持有槍枝者無不力求隱密，以防他人得知
       ，而徒增遭警查獲之風險，被告乙○○係二十餘歲之成
       年人，焉有不知之理。倘如乙○○所稱：係向被告甲○
       ○借車後原欲持往他處丟棄，因故未丟棄而遺留在車上
       等語，則其離去時，竟未隨身帶離，且於知悉槍彈置於
       被告甲○○車上後，竟不立即索回，或通知被告甲○○
       將該槍彈藏妥，豈非陷被告甲○○於隨時遭查緝之危險
       中。且被告甲○○於原審供稱：於被告乙○○還車時即
       發現車上留有扣案之塑膠袋，直到查獲前均未打開察看
       ，亦未向被告乙○○詢問云云，衡諸常情，車主發現車
       上有他人所遺留不明物品，必會打開察看或詢問物主以
       便返還，且被告甲○○於警詢、原審均供承：知悉被告
       乙○○持有槍枝等情（見警卷第8頁、原審卷一第95頁、
       卷二第98頁），其發現車內留有他人物品，竟未打開察
       看是否為違禁物或危險物品，或向被告乙○○查詢物品
       內容，實有違常情，亦足認其早已知悉物品內容。故證
       人乙○○上開證詞，與常情不合，顯不足採。而上開制
       式手槍及子彈既非證人乙○○無故置於被告所有之上開
       自用小客車上，則顯係乙○○借與被告甲○○使用，應
       可認定。
  （6）因被告甲○○與乙○○所稱借用上開制式手槍及子彈之
       時間、地點前後供述不一，無從確認。故本院認被告甲
       ○○向證人乙○○借用上開制式手槍及子彈之時間、地
       點為於九十六年五、六月間某日至同年七月十八日間某
       日，在不詳地點，向乙○○借得上開制式手槍及子彈。
（五）在被告甲○○車上扣案之槍、彈、塑膠袋及襪子，經送內
      政部警政署刑事警察局以指紋特徵點比對法、指紋電腦比
      對法及氰丙烯酸酯法化驗結果，未發現可資比對指紋，固
      有該局九十七年二月四日刑紋字第0970018024號及九十七
      年二月十五日刑紋字第0970021437號鑑驗書在卷可稽（見
      原審卷一第156、157頁）。惟上開扣案物經查獲扣案，再
      經送鑑定迄今，已經多人經手接觸，能否留下完整之指紋
      ，已非無疑，況影響指紋留存之變因甚多，基本上可分為
      三個階段：（一）轉移前之因素：主要指個人因素，如新
      陳代謝、分泌、飲食、年齡、性別、溫度、情緒、味覺等
      刺激源、疾病或治療藥物等。（二）轉移時之因素：包括
      遺留物表之特性（如表面粗細、材質）、污染的程度（物
      表上污染程度、遺留指紋者上污染程度或曾接觸其他物質
      或額頭等油脂多部位）、接觸施力等。（三）轉移後之因
      素：物體保存之溫度、相對濕度、通風、曝曬、環境污染
      、外力破壞（採證、包裝、運送、槍枝鑑驗過程）等，有
      內政部警政署刑事警察局九十七年三月六日刑紋字第0970
      028486號函附卷可參（見原審卷第二第2頁），則上述因
      素均可能導致送鑑物品上指紋留存之完整性。且持有槍、
      彈者，非必然在槍、彈上留下指紋，此由該槍、彈亦未採
      得證人乙○○之指紋可知，故縱上開送鑑物品上未留有被
      告甲○○之指紋，亦不能為有利於被告甲○○之認定。
三、綜上所述，可知被告甲○○持有上述制式半自動手槍一支、
    制式子彈二十二顆及制式霰彈二顆，應係自證人乙○○之處
    借得後所非法持有，被告所辯，僅係其卸責之詞，不足採信
    。本案事證明確，被告犯行足堪認定。
四、論罪：
（一）核被告甲○○持有巴西ＴＡＵＲＵＳ廠製口徑九ｍｍ制式
      半自動手槍一支、制式子彈二十二顆、制式霰彈二顆，係
      犯槍砲彈藥刀械管制條例第七條第四項非法持有手槍罪及
      同條例第十二條第四項之非法持有子彈罪。
（二）被告以一持有行為同時觸犯上開二罪名，均為想像競合犯
      ，應依刑法第五十五條之規定從一重之非法持有手槍罪處
      斷。公訴意旨認被告所犯上開二罪名，犯意個別，行為互
      殊，應分論併罰，尚有未合。
五、另辯護人認被告甲○○有槍砲彈藥刀械管制條第十八條第四
    款減刑之適用。查，被告雖於海巡署中巡局雲林機動查緝隊
    拘提時為上開一、（三）之對話，惟被告於九十六年七月十
    九日警方對其製作筆錄時即否認有持有上開式手槍及子彈，
    於偵訊時亦同，均係辯稱係乙○○將上開制式手槍及子彈置
    於其所有之自用小客上，其並不知情等語。可知被告於偵查
    時並未自白犯罪。況被告雖有供出上開式制手槍及子彈之來
    源，但並未因而查獲或因而防止重大危害治安事件之發生，
    亦與槍砲彈藥刀械管制條第十八條第四款減刑之規定不符。
    故被告無該條項減刑之適用，併此敘明。
六、撤銷改判之理由：
    原審以被告罪證明確，因予論罪科刑，固非無見，惟查：本
    院係認被告向證人乙○○借得上開制式手槍及子彈後持有之
    ，被告並非與乙○○共同持有上開制式手槍及子彈，已如上
    述。原審認被告係與乙○○共同持有之，顯有未合。被告上
    訴意旨，仍執前詞否認犯罪，及認其有自首減刑之適用等語
    為由，指摘原判決不當，雖無可取。惟原判決既有上揭可議
    之處，自應由本院將原判決關於被告部分撤銷改判，以期適
    法。
七、科刑：
    爰審酌被告甲○○係高職畢業之智識程度，持有具殺傷力之
    槍彈對人身安全及社會治安所可能造成之危害，兼衡其持有
    槍枝及子彈之數量及時間，惟無證據證明有持槍彈犯罪之情
    形，被告甲○○雖有供出槍彈來源，但事後猶否認犯行，飾
    詞卸責，犯後態度不佳，徒費司法資源等一切情狀，量處有
    期徒刑五年六月，併科罰金新台幣八萬元，並就併科罰金部
    分，諭知易服勞役之折算標準，以資懲儆。
八、沒收：
    扣案具有殺傷力之巴西ＴＡＵＲＵＳ廠製口徑九ｍｍ制式半
    自動手槍一支（槍枝管制編號：0000000000號，
    含彈匣二個）、及驗餘具殺傷力之制式子彈十五顆、制式霰
    彈一顆，均屬違禁物，不問屬於犯人與否，均應依刑法第三
    十八條第一項第一款之規定宣告沒收。扣案之黑色襪子一只
    、塑膠袋一只，雖係供包裹上開制式半自動手槍，但非違禁
    物，係證人乙○○所有，業據乙○○證述在卷（見原審卷二
    第47─49、53頁），並非被告所有，被告與乙○○又無共同
    正犯關係，於被告處刑部分即不得依刑法第三十八條第一項
    第二款併予宣告沒收（另已於乙○○涉案部分宣告沒收）。
    至其餘七顆制式子彈，經鑑驗試射後僅餘彈殼七個、彈頭四
    個及霰彈殼一個，已不具殺傷力，而非違禁物。未扣案之塑
    膠袋一只（依本院勘驗海巡署中巡局雲林機動查緝隊查緝經
    過之錄影光碟結果，原裝有制式半自動手槍及子彈之塑膠袋
    有二只，僅其中一只扣案），固亦係證人乙○○所有，供包
    裹上開制式半自動手槍所用之物，據其供明在卷（見原審卷
    二第53頁），惟並未扣案，無證據證明現仍存在，且於被告
    部分係不得沒收之物，亦不得宣告沒收，附此敘明。
據上論結，應依刑事訴訟法第三百六十九條第一項前段、第三百
六十四條、第二百九十九條第一項前段，槍砲彈藥刀械管制條例
第七條第四項、第十二條第四項，刑法第十一條前段、第五十五
條、第四十二條第三項、第三十八條第一項第一款，判決如主文
。
本案經檢察官蘇南桓到庭執行職務。
中    華    民    國    97    年    10    月    14    日
                  刑事第二庭    審判長法  官  葉居正
                                      法  官  洪碧雀
                                      法  官  吳勇輝
以上正本證明與原本無異。
如不服本判決，應於收受本判決後十日內向本院提出上訴書狀。
其未敘述上訴理由者並得於提起上訴後十日內向本院補提理由書
狀（均須按他造當事人之人數附繕本）「切勿逕送上級法院」。
                                      書記官  李良倩
中    華    民    國    97    年    10    月    14    日
附錄論罪科刑法條：
槍砲彈藥刀械管制條例第7條：
未經許可，製造、販賣或運輸火砲、肩射武器、機關槍、衝鋒槍
、卡柄槍、自動步槍、普通步槍、馬槍、手槍或各類砲彈、炸彈
、爆裂物者，處死刑、無期徒刑或7年以上有期徒刑；處徒刑者
，併科新台幣3千萬元以下罰金。
未經許可，轉讓、出租或出借前項所列槍砲、彈藥者，處無期徒
刑或 5 年以上有期徒刑，併科新台幣 1 千萬元以下罰金。
意圖供自己或他人犯罪之用，而犯前二項之罪者，處死刑或無期
徒刑；處徒刑者，併科新台幣 5 千萬元以下罰金。
未經許可，持有、寄藏或意圖販賣而陳列第 1 項所列槍砲、彈藥
者，處 5 年以上有期徒刑，併科新台幣 1 千萬元以下罰金。
第 1 項至第 3 項之未遂犯罰之。
槍砲彈藥刀械管制條例第12條：
未經許可，製造、販賣或運輸子彈者，處 1 年以上 7 年以下有
期徒刑，併科新台幣 500 萬元以下罰金。
未經許可，轉讓、出租或出借子彈者，處 6 月以上 5 年以下有
期徒刑，併科新台幣 300 萬元以下罰金。
意圖供自己或他人犯罪之用，而犯前二項之罪者，處 3 年以上
10 年以下有期徒刑，併科新台幣 700 萬元以下罰金。
未經許可，持有、寄藏或意圖販賣而陳列子彈者，處 5 年以下有
期徒刑，併科新台幣 300 萬元以下罰金。
第 1 項至第 3 項之未遂犯罰之。


司法院資訊處製作；財團法人民間司法改革基金會備份。
